臺灣高等法院刑事裁定　　　　　　　　100年度毒抗字第136號
抗　告　人
即　被　告　林詩哲
上列抗告人即被告因毒品危害防制條例案件，不服臺灣板橋地方
法院民國100年3月24日裁定（100年度毒聲字第261號），提起抗
告，本院裁定如下：
    主  文
抗告駁回。
    理  由
一、原裁定意旨略以：聲請意旨以被告林詩哲因施用第二級毒品
    ，經依臺灣板橋地方法院99年度毒聲字第1724號裁定送勒戒
    處所觀察、勒戒後，認有繼續施用毒品之傾向，有法務部矯
    正署臺北看守所附設勒戒處所民國100年3月16日有無繼續施
    用毒品傾向證明書1份附卷可稽，爰依毒品危害防制條例第2
    0條第2項之規定，聲請裁定令入戒治處所施以強制戒治等語
    ，經原審審核前揭聲請意旨，認於法並無不合，應予准許等
    語。
二、抗告意旨略以：抗告人實施觀察勒戒48天以來已決心不再施
    用毒品，而抗告人遭裁定送觀察勒戒後，抗告人一家人之生
    活重擔全落在母親身上，但母親多年前因交通事故導致右小
    腿骨折的殘疾，所以近年來家中一切事務均由抗告人打理，
    希望法院明察秋毫云云。
三、按觀察、勒戒後，檢察官或少年法院（地方法院少年法庭）
    依據勒戒處所之陳報，認受觀察、勒戒人有繼續施用毒品傾
    向者，檢察官應聲請法院裁定或由少年法院（地方法院少年
    法庭）裁定令入戒治處所強制戒治，其期間為6個月以上，
    至無繼續強制戒治之必要為止，但最長不得逾1年；依前項
    規定為觀察、勒戒或強制戒治執行完畢釋放後，5年後再犯
    第10條之罪者，適用本條前2項之規定。毒品危害防制條例
    第20條第2項後段、第3項定有明文，查抗告人林詩哲因施用
    第二級毒品案件，由原審以99年度毒聲字第1724號裁定送觀
    察、勒戒後，經勒戒處所醫療人員執行觀察、勒戒之過程，
    評估抗告人之人格特質、臨床徵候（有戒斷症狀、使用期間
    超過1年、情緒及態度不良）及環境相關因素等，綜合各項
    評分，認其有繼續施用毒品傾向乙節，有矯正署臺北看守所
    附設勒戒處所有無繼續施用毒品傾向證明書、有無繼續施用
    毒品傾向評估標準紀錄表、抗告人之前案紀錄表等各1件在
    卷可稽，是矯正署臺北看守所附設勒戒處所綜合各項因素而
    判斷抗告人有繼續施用毒品傾向，尚非無據，本件抗告人確
    有繼續施用毒品傾向，揆諸前揭規定，原審裁定尚無不合，
    抗告意旨稱因其母親右小腿骨折殘疾，近年來家中一切事務
    均由其負責打理，且伊已決心不再施用毒品云云，顯與其有
    繼續施用毒品傾向，依法應入戒治處所施以戒治毒癮一事無
    關，故其抗告為無理由，應予駁回。
據上論斷，應依刑事訴訟法第412條，裁定如主文。
中    華    民    國   100    年    4     月    25    日
                  刑事第十一庭   審判長法  官  許宗和
                                       法  官  趙功恆
                                       法  官  潘進柳
以上正本證明與原本無異。
不得再抗告。
                                       書記官  任正人
中    華    民    國   100    年    4     月    26    日